【裁判字號】    99,訴,2594
【裁判日期】    990923
【裁判案由】    毒品危害防制條例
【裁判全文】
臺灣板橋地方法院刑事判決              99年度訴字第2594號
公  訴  人  臺灣板橋地方法院檢察署檢察官
被      告  甲○○
上列被告因違反毒品危害防制條例案件，經檢察官提起公訴（99
年度毒偵字第5457號），本院依簡式審判程序判決如下：
    主  文
甲○○施用第一級毒品，累犯，處有期徒刑拾壹月。
    事  實
一、甲○○前因施用毒品案件，經本院以92年度毒聲字第2660號
    裁定送觀察、勒戒後，因認有繼續施用毒品之傾向，再由本
    院以94年度毒聲字第1999號裁定令入戒治處所施以強制戒治
    ，其間經本院以95年度毒聲字第404 號裁定停止戒治並付保
    護管束，於民國95年4 月27日停止處分釋放出臺灣桃園女子
    戒治所，而於95年9 月24日期滿未經撤銷停止戒治，視為強
    制戒治執行完畢，並由臺灣板橋地方法院檢察署檢察官以95
    年度戒毒偵字第410 號、95年度毒偵字第5995號為不起訴處
    分確定。另因贓物等案件，經本院以94年度簡字第5824號判
    處有期徒刑3 月、3 月，應執行有期徒刑5 月確定，已於95
    年4 月28日易科罰金執行完畢；因施用毒品案件，經本院以
    96年度訴字第835 號判處有期徒刑8 月、4 月，嗣經本院以
    96年度聲減字第2844號裁定各減為有期徒刑4 月、2 月，並
    定其應執行刑為有期徒刑5 月確定，已於96年11月1 日易科
    罰金執行完畢；因施用毒品案件，經本院以96年度訴字第40
    66號判處有期徒刑9 月、5 月，應執行有期徒刑1 年確定，
    已於99年1 月24日縮刑期滿執行完畢。詎甲○○仍不知悔改
    ，竟基於同時施用第一級毒品海洛因及第二級毒品甲基安非
    他命之犯意，於99年5 月27日上午某時，在臺北縣三重市「
    天台廣場」附近之某網咖店廁所內，以將海洛因及甲基安非
    他命一併置入注射針筒加水稀釋施打手臂之方法，同時施用
    第一級毒品海洛因及第二級毒品甲基安非他命1 次。嗣甲○
    ○因另案通緝，為警於同日22時40分許，在臺北縣三重市○
    ○○路6 之1 號8 樓查獲，經警採集其尿液檢體送驗結果，
    呈鴉片類及安非他命類之陽性反應，始悉上情。
二、案經臺北縣政府警察局三重分局報請臺灣板橋地方法院檢察
    署檢察官偵查起訴。本院於準備程序進行中，被告就被訴事
    實為有罪之陳述，經告知被告簡式審判程序之旨，並聽取當
    事人意見後，合議庭裁定由受命法官獨任進行簡式審判程序
    。
    理  由
一、上揭事實，業據被告甲○○於本院審理時坦承不諱，且被告
    為警查獲後，經警採集其尿液檢體送驗結果，呈鴉片類及安
    非他命類之陽性反應，此有臺北縣政府警察局三重分局查獲
    毒品案件被移送者姓名代碼對照表、臺灣檢驗科技股份有限
    公司99年6 月10日出具之濫用藥物檢驗報告各1 份附卷可稽
    ，足以擔保被告之任意性自白與事實相符，可資採信。此外
    ，被告前因施用毒品案件，經本院以92年度毒聲字第2660號
    裁定送觀察、勒戒後，因認有繼續施用毒品之傾向，再由本
    院以94年度毒聲字第1999號裁定令入戒治處所施以強制戒治
    ，其間經本院以95年度毒聲字第404 號裁定停止戒治並付保
    護管束，於95年4 月27日停止處分釋放出臺灣桃園女子戒治
    所，而於95年9 月24日期滿未經撤銷停止戒治，視為強制戒
    治執行完畢，並由臺灣板橋地方法院檢察署檢察官以95 年
    度戒毒偵字第410 號、95年度毒偵字第5995號為不起訴處分
    確定等情，有臺灣高等法院被告前案紀錄表在卷可憑，其於
    強制戒治執行完畢釋放後5 年內，再犯本案施用毒品罪，自
    應依法訴追處罰。綜上所述，本案事證明確，被告犯行堪予
    認定，應依法論科。
二、按海洛因、甲基安非他命分別係屬毒品危害防制條例第2 條
    第2 項第1 款、第2 款所定之第一、二級毒品。是核被告所
    為，係犯毒品危害防制條例第10條第1 項之施用第一級毒品
    罪及同條第2 項之施用第二級毒品罪。其持有第一級毒品海
    洛因、第二級毒品甲基安非他命之低度行為，各為施用之高
    度行為所吸收，均不另論罪。被告供稱係將海洛因及甲基安
    非他命一併置入注射針筒加水稀釋施打手臂，而同時施用該
    2 種毒品，衡情尚非全然不足採信，復查無證據足認被告係
    以不同方法分別施用，應認其係以一行為同時施用第一、二
    級毒品，為想像競合犯，應依刑法第55條規定，從一重以施
    用第一級毒品罪處斷。又被告前因贓物等案件，經本院以94
    年度簡字第5824號判處有期徒刑3 月、3 月，應執行有期徒
    刑5 月確定，已於95年4 月28日易科罰金執行完畢；因施用
    毒品案件，經本院以96年度訴字第835 號判處有期徒刑8 月
    、4 月，嗣經本院以96年度聲減字第2844號裁定各減為有期
    徒刑4 月、2 月，並定其應執行刑為有期徒刑5 月確定，已
    於96年11月1 日易科罰金執行完畢；因施用毒品案件，經本
    院以96年度訴字第40 66 號判處有期徒刑9 月、5 月，應執
    行有期徒刑1 年確定，已於99年1 月24日縮刑期滿執行完畢
    等情，此有臺灣高等法院被告前案紀錄表存卷可考，其於有
    期徒刑執行完畢後5 年以內，故意再犯本件有期徒刑以上之
    罪，為累犯，應依刑法第47條第1 項規定加重其刑。爰審酌
    被告前即因施用毒品，曾接受強制戒治執行完畢，獲有不起
    訴處分之寬典，竟仍不知抗拒毒品誘惑，再次漠視法令而犯
    本罪，非但戕害自我身心健康，對於社會風氣、治安亦潛有
    相當危害，兼衡其犯罪之動機、目的、手段及於本院審理時
    坦承犯行，態度良好等一切情狀，量處如主文所示之刑，以
    示懲儆。
據上論斷，應依刑事訴訟法第273 條之1 第1 項、第299 條第1
項前段，毒品危害防制條例第10條第1 項、第2 項，刑法第11條
前段、第55條、第47條第1 項，判決如主文。
本案經檢察官陳旭華到庭執行職務。
中    華    民    國    99    年    9     月    23    日
                  刑事第九庭    法  官  朱嘉川
以上正本證明與原本無異。
如不服本判決應於收受送達後10日內向本院提出上訴書狀，並應
敘述具體理由；其未敘述上訴理由者，應於上訴期間屆滿後20日
內向本院補提理由書（均須按他造當事人之人數附繕本）「切勿
逕送上級法院」。
                                書記官  陳聖儒
中    華    民    國    99    年    9     月    23    日
附錄本案論罪科刑法條全文：
毒品危害防制條例第10條：
施用第一級毒品者，處6 月以上5 年以下有期徒刑。
施用第二級毒品者，處3 年以下有期徒刑。

司法院資訊處製作；財團法人民間司法改革基金會備份。
